臺灣臺南地方法院刑事判決              100年度易字第704號
公  訴  人  臺灣臺南地方法院檢察署檢察官
被      告  林明鈺
上列被告因違反毒品危害防制條例案件，經檢察官提起公訴（10
0年度毒偵字第968號），被告於本院準備程序中，先就被訴事實
為有罪之陳述，經本院合議庭裁定改由受命法官獨任進行簡式審
判程序，判決如下：
    主  文
林明鈺施用第二級毒品，累犯，處有期徒刑拾月。
    事  實
一、林明鈺前因施用毒品案件，經法院裁定送勒戒處所觀察、勒
    戒後，因認有繼續施用毒品之傾向，經本院以90年度毒聲字
    第1991號裁定令入戒治處所施以強制戒治，於民國91年4月1
    1日因認無繼續強制戒治之必要而出所，所餘戒治期間付保
    護管束期滿後，經臺灣臺南地方法院檢察署檢察官以91年度
    戒毒偵字第332號為不起訴處分確定。次於93年間，因施用
    毒品案件，經本院以93年度簡字第1256號判處有期徒刑6月
    確定，甫於94年1月21日徒刑執行完畢（未構成累犯）。(甲)
    復於96年間，同因施用毒品案件，經本院分別以96年度易字
    第1310號判處有期徒刑7月及以96年度簡字第4200號判處有
    期徒刑6月確定，並經本院以97年度聲字第1089號裁定應執
    行有期徒刑1年；(乙)又於97年間，因贓物案件，經本院以97
    年度易字第1131號判處拘役50日確定，而上開(甲)、(乙)之罪接
    續執行，甫於98年5月27日徒刑執行完畢（構成累犯）。詎
    其猶未戒除毒癮，竟基於施用第二級毒品甲基安非他命之犯
    意，於100年1月14日某時許，在其位於臺南市○○區○○街
    381巷24號住處房間內，以將甲基安非他命放入鋁箔紙內用
    火燒烤吸其煙霧之方式，施用第二級毒品甲基安非他命1次
    。嗣於同年月15日11時30分許，在臺南市○○區○○路與龍
    橋街口，林明鈺騎乘機車未帶安全帽，經警盤查發現其為毒
    品列管人口，並於同日15時許經其同意採集尿液送驗後，結
    果確呈安非他命及甲基安非他命陽性反應，始查悉上情。
二、案經臺南市政府警察局永康分局移送臺灣臺南地方法院檢察
    署檢察官偵查起訴。
    理  由
一、按本件被告林明鈺所犯為死刑、無期徒刑、最輕本刑3年以
    上有期徒刑以外之罪，亦非屬高等法院管轄之第一審案件，
    其於準備程序進行中，先就被訴事實為有罪之陳述，經告知
    簡式審判程序之旨，並聽取檢察官、被告之意見後，本院合
    議庭依刑事訴訟法第273條之1第1項裁定進行簡式審判程序
    ，是本案之證據調查，依同法第273條之2規定，不受同法第
    159條第1項、第161條之2、第161條之3、第163條之1，及第
    164條至第170條所規定證據能力認定及調查方式之限制，合
    先敘明。
二、次按92年7月9日修正公佈、93年1月9日施行之毒品危害防制
    條例第20條、第23條第2項規定，已將施用毒品者之刑事處
    遇程序，區分為「初犯」、「5年內再犯」及「5年後再犯」
    。依其立法理由，認「初犯」經觀察、勒戒或強制戒治後，
    應為不起訴處分；經觀察、勒戒或強制戒治執行完畢釋放後
    ，「5年內再犯」者，因其再犯率甚高，原實施之觀察、勒
    戒及強制戒治既已無法收其實效，爰依法追訴；至經觀察、
    勒戒或強制戒治執行完畢釋放後，「5年後再犯」者，前所
    實施之觀察、勒戒或強制戒治已足以遮斷其施用毒品之毒癮
    ，為期自新及協助其斷除毒癮，仍適用與「初犯」相同之規
    定，先經觀察、勒戒或強制戒治之程序。故依修正後之規定
    ，僅限於「初犯」及「5年後再犯」2種情形，始應先經觀察
    、勒戒或強制戒治；倘被告於5年內已再犯，經依法追訴處
    罰，縱其第3次（或第3次以上）再度施用毒品之時間，在初
    犯經觀察、勒戒或強制戒治執行完畢釋放5年以後，仍不合
    於「5年後再犯」之規定，且因已曾於「5年內再犯」，顯見
    其再犯率甚高，原實施觀察、勒戒或強制戒治，已無法收其
    實效，即應依該條例第10條處罰，至第3次（或第3次以上）
    施用毒品之時間，是否宜有期間限制？以多久為適宜？則分
    屬刑事政策、專門醫學之範圍，非審判機關所能決定，有待
    循立法途徑解決（最高法院95年5月9日95年度第7次刑事庭
    會議決議、97年9月9日97年度第5次刑事庭會議決議意旨參
    照）。查本件被告前曾受如事實欄所述之觀察、勒戒及強制
    戒治，且於91年4月11日釋放出所後，迭因施用毒品案件，
    經起訴判刑受刑之執行等情，有臺灣臺南地方法院檢察署檢
    察官91年度戒毒偵字第332號不起訴處分書、臺灣高等法院
    被告前案紀錄表各1份附卷可按，足見被告於初犯經強制戒
    治後5年內，已迭次更犯施用毒品案件，並經起訴判刑受刑
    之執行，揆諸上開最高法院決議要旨，縱其本次所犯施用毒
    品案件距前次強制戒治執行完畢已逾5年，仍應由本院依法
    論罪科刑。
三、上開犯罪事實，業據被告於本院準備程序及審理中均坦承不
    諱，而被告經警採尿送驗，經先以酵素免疫分析法（EIA）
    初步篩檢，再以氣相層析質譜儀法（GC/MS）確認檢驗，結
    果均呈甲基安非他命進入人體代謝分解後之安非他命、甲基
    安非他命陽性反應乙節，有臺南市政府警察局永康分局偵辦
    毒品危害防制條例案送驗尿液編號與真實姓名對照表編號名
    冊、臺灣檢驗科技股份有限公司濫用藥物檢驗報告各1紙在
    卷可稽。綜上，堪認被告之任意性自白確與事實相符。本件
    事證明確，被告犯行洵堪認定，應予依法論科。
四、核被告所為，係犯毒品危害防制條例第10條第2項之施用第
    二級毒品罪。被告施用前持有供自己施用之第二級毒品甲基
    安非他命之低度行為，為施用之高度行為所吸收，不另論罪
    。被告前於(甲)96年間，同因施用毒品案件，經本院分別以96
    年度易字第1310號判處有期徒刑7月及以96年度簡字第4200
    號判處有期徒刑6月確定，並經本院以97年度聲字第1089號
    裁定應執行有期徒刑1年；(乙)於97年間，因贓物案件，經本
    院以97年度易字第1131號判處拘役50日確定，而上開(甲)、(乙)
    之罪接續執行，甫於98年5月27日徒刑執行完畢等情，有臺
    灣高等法院被告前案紀錄表1份在卷可按，其受有期徒刑執
    行完畢後，5年以內故意再犯本件有期徒刑以上之罪，為累
    犯，應依刑法第47條第1項規定加重其刑。又被告於前揭時
    、地，經員警盤查發現被告為毒品列管人口，懷疑被告仍有
    繼續施用毒品，經警詢問後，被告始坦承本件施用毒品犯行
    並同意採尿等情，有臺南市政府警察局永康分局製作之該次
    警詢筆錄及刑事案件報告書各1份在卷可按，是員警於被告
    自白該次施用甲基安非他命犯行前，既已對被告發生懷疑，
    並將其列為偵查對象，即已發覺其犯罪，與自首要件不符，
    自難獲邀減刑寬典（最高法院97年度台上字第3195號、98年
    度台上字第319號判決可資參照）。爰審酌被告犯後坦承犯
    行，尚知悔悟，暨其智識程度、生活狀況等一切情狀，本院
    認檢察官具體求刑有期徒刑10月，尚屬適當，爰量處如主文
    所示之刑，以資懲儆。
據上論斷，應依刑事訴訟法第273條之1第1項、第299條第1項前段
，毒品危害防制條例第10條第2項，刑法第11條前段、第47條第1
項，判決如主文。
本案經檢察官蘇榮照到庭執行職務。
中    華    民    國   100    年    9     月    6     日
                  刑事第七庭    法  官  莊政達
以上正本證明與原本無異。
如不服本判決應於收受本判後10日內向本院提出上訴書狀，並應
敘述具體理由。其未敘述上訴理由者，應於上訴期間屆滿後20日
內向本院補提理由書狀（均須按他造當事人之人數附繕本）「切
勿逕送上級法院」。
                                書記官  吳昕韋
中    華    民    國   100    年    9     月    13    日
附錄本案論罪科刑法條：
毒品危害防制條例第10條
施用第一級毒品者，處 6 月以上 5 年以下有期徒刑。
施用第二級毒品者，處 3 年以下有期徒刑。